【裁判字號】    92,聲再,66
【裁判日期】    920225
【裁判案由】    聲請再審
【裁判全文】
臺灣高等法院刑事裁定                              九十二年度聲再字第六六號
    再審聲請人
    即受判決人  甲○○
右列聲請人因竊盜案件，對於本院八十九年度重上更(四)字第二六○號，中華民國九十
年四月二十四日確定判決（第一審案號：臺灣板橋地方法院八十三年度訴字第八九四
號）聲請再審，本院裁定如左：
    主  文
再審之聲請駁回。
    理  由
一、聲請意旨略稱：(一)被害人巨象實業有限公司曾訴請竊取其物之林福山、林福源賠
    償其損害，雙方於民國（下同）八十八年四月八日在臺灣高等法院成立訴訟上和
    解，有和解筆錄可稽，顯然足以影響確定判決之正確性。(二)證人即吉埔派出所
    警員王春琳於原審證稱：林福山在派出所訊問時，甲○○因其弟涉案至派出所關
    心而在場，當時林福山沒說是甲○○（見原審卷第六二頁反面）；王春琳又於上
    更(一)審調查中證稱林福山說周先生不是周春財，也不是甲○○等語。又證人即三
    峽警察分局警員朱繼元於原審亦證稱：在分局時，林福山、林福源與廖小姐（指
    告訴人之姐）談和解條件，要甲○○當保證人，甲○○不肯（見同上卷第六三頁
    ），其在上更(一)審調查中又證稱：林福山說是請周春財去吊的，與甲○○沒有關
    係，林福山說周先生不是周春財，也不是甲○○云云。足認聲請人辯稱：伊因關
    心弟弟周春財而前往派出所、警察分局，當時林福山並未指認係伊委託其搬運抽
    砂船；嗣因林福山要求伊幫忙作保與告訴人廖進貴和解，伊不答應，林福山始誣
    稱係伊雇用其搬運抽砂船等情，尚非無稽。又林福山於偵查中亦否認是聲請人
    出資要其運走抽砂船，其供稱：在警訊時稱甲○○給我十萬元要我搬，是瞎編的
    ，那是廖進貴要我這樣說的，因為廖進貴與甲○○是同行，他以為是甲○○做的
    等語，足見其已明白指陳本案確與聲請人無關。況周春財是聲請人之弟，如係
    聲請人主謀竊盜，則逕叫周春財鳩工搬運即可，何需多費周章另雇用林福山，再
    由林福山又雇用周春財、林福源，此明顯不符情理。聲請人所提出其在三峽拘
    留所與林福山之談話錄音帶及譯本，經送法務部調查局鑑定結果，該錄音帶非無
    可採，而依錄音帶內容，林福山係指稱其本人行竊，而似指聲請人為收贓，足見
    聲請人無共同竊盜。林福山兄弟竊得抽砂船予以解體後，曾於八十二年十月二
    十六日以林福山名義出具切結書，將拆解之機械一批引擎二個作價新臺幣十萬元
    出售予周春財，益見聲請人絕無竊盜之行為。雖林福山稱：溫美玉名義簽發之
    支票，係聲請人交付給我之代價云云，然溫美玉證稱：其與聲請人並不認識，該
    票是伊要向林福山調錢的，參以該票又無聲請人或周春財之背書，是林福山之供
    述，尚難認與事實相符，爰依刑事訴訟法第四百二十條第一項第六款之規定聲請
    再審云云。
二、按法院認為再審聲請無理由而裁定駁回之案件，不得更以同一原因聲請再審，刑
    事訴訟法第四百三十四條第二項分別定有明文。
三、經查：本件聲請人聲請意旨所稱各節，前經聲請人據以向本院聲請再審，業經本
    院以九十一年度聲再字第四一一號認無理由而以裁定駁回，有該裁定附卷可憑，
    茲聲請人於本院以實體上無理由駁回其再審之聲請後，復以同一理由聲請再審，
    揆之首開法條規定，其聲請自非合法，應予駁回。
據上論結，應依刑事訴訟法第四百三十四條第二項、第四百三十三條，裁定如主文。
中      華      民      國    九十二    年      二       月   二十五    日
      臺灣高等法院刑事第十九庭
                                  審判長法  官  許  國  宏
                                        法  官  林  勤  純
                                        法  官  洪  光  燦
右正本證明與原本無異。
不得抗告。
                                        書記官  陳  玉  嬋
中      華      民      國    九十二    年      二       月   二十六    日


司法院資訊處製作；財團法人民間司法改革基金會備份。
